臺灣嘉義地方法院刑事判決
109年度訴字第676號
公  訴  人  臺灣嘉義地方檢察署檢察官
被      告  蔡富宸



選任辯護人  王振名律師
            鄭瑋哲律師
上列被告因違反槍砲彈藥刀械管制條例案件，經檢察官提起公訴
（109年度偵字第3159、3315、3317、3318號），本院判決如下
：
    主    文
蔡富宸未經許可，持有可發射子彈具有殺傷力之改造手槍，累犯
，處有期徒刑參年伍月，併科罰金新臺幣肆萬元，罰金如易服勞
役，以新臺幣壹仟元折算壹日。
    犯罪事實
一、蔡富宸明知可發射子彈而具有殺傷力之改造手槍、子彈分別
    係槍砲彈藥刀械管制條例第4條第1項第1款、第2款所稱之槍
    砲、彈藥，非經中央主管機關許可，不得非法持有，竟於民
    國106年底某日，經其爺爺蔡文章（已歿）告以欲將藏放在
    嘉義縣○○鄉○○村○○○000號與附近某田地內之附表編號1所示
    之制式手槍、編號2、3所示之具有殺傷力之子彈、編號4所
    示不具殺傷力之子彈（附表編號4所示子彈，由本院不另為
    無罪之諭知）交由其防身之用後，蔡富宸乃依蔡文章所述地
    點前去確認確實藏放有上開槍枝、子彈，惟其對於附表編號
    1所示槍枝僅認知是改造手槍，因而基於持有可發射金屬具
    有殺傷力改造手槍與子彈之犯意，將附表編號1所示之槍枝
    埋藏在其位於嘉義縣○○鄉○○村○○○00○000號住處附近農田，
    另將附表編號2至4所示子彈藏放在其上址住處天花板與床下
    ，而非法持有附表編號1至3所示之槍枝、子彈。而後，因徐
    維駿（更名前為「徐大財」）與楊証越等人發生糾紛受傷而
    心有不甘，於107年11月19日下午3、4時許，與其友人黃煥
    捷前去向林家緯徵詢意見，林家緯建議徐維駿另找蔡富宸尋
    求協助，林家緯並先將徐維駿欲與蔡富宸見面之事告知蔡富
    宸，徐維駿再於同日晚上7時許以電話與蔡富宸聯絡，並約
    在蔡富宸上址住處附近見面，而後於同日晚上10時20分前某
    時，至蔡富宸上址住處，向蔡富宸取得附表編號1至4所示之
    槍枝、子彈後，於同日晚上10時20分許，邀集多名手持棒球
    棒之友人（黃煥捷、林家緯與多名友人均無證據證明知悉徐
    維駿、蔡富宸持有上開槍枝、子彈，而與徐維駿或蔡富宸具
    有持有上開槍、彈之犯意聯絡、行為分擔）共同前往楊証越
    位於嘉義市○區○○路000號居所外滋事，徐維駿並持上開槍枝
    朝屋內射擊5槍，致楊証越受有右臀至大腿穿透傷併異物嵌
    入、疑神經損傷等傷害（徐維駿涉嫌殺人未遂部分，經臺灣
    嘉義地方檢察署檢察官以不起訴處分確定，涉嫌傷害部分未
    據告訴，至於違反槍砲彈藥刀械管制條例部分，經本院以10
    8年度訴字第23號判處罪刑確定）。嗣經警循線查獲徐維駿
    及扣得附表編號1、3所示之槍枝、子彈，再經黃煥捷、徐維
    駿供述因而查悉上情。
二、案經嘉義市政府警察局報告及臺灣嘉義地方檢察署檢察官簽
    分偵查起訴。
    理    由
壹、證據能力：
    被告蔡富宸與其辯護人對於本判決下列引用證據，均同意有
    證據能力而得作為判斷之依據（見本院卷第125至127頁），
    且查：
一、被告自白及不利於己供述之證據能力：
    按刑事訴訟法第100條規定，雖將被告對於犯罪之自白及其
    他不利益之陳述區分為二，然自白在本質上亦屬於自己不利
    益陳述之一種，同法第156條第1項，固僅就自白之證據能力
    為規定，但對於其他不利益之陳述證據能力之有無，仍有其
    適用，此有最高法院101年度台上字第473號判決意旨足資參
    照。查被告就本案所為之自白或不利於己之供述，並未主張
    係遭施以任何不正方法所取得，復無事證足認該等陳述係受
    到任何不正方法而來，倘經與本案其他事證互佐而得認與事
    實相符，均得為證據。
二、卷附鑑定報告之證據能力：
    按現行刑事訴訟法關於「鑑定」之規定，除選任自然人充當
    鑑定人外，另設有囑託機關鑑定制度。依同法第198條、第2
    08條之規定，不論鑑定人或鑑定機關、團體，固均應由法院
    、審判長、受命法官或檢察官視具體個案之需要而為選任、
    囑託，並依第206條之規定，提出言詞或書面報告，始符合
    同法第159條第1項所定得作為證據之「法律有規定」之情形
    ，否則所為之鑑定，仍屬傳聞證據。然於司法警察機關調查
    中之案件，為因應實務上，或因量大、或有急迫現實需求，
    併例行性當然有鑑定之必要者，例如毒品之種類與成分、尿
    液之毒品反應、槍彈有無殺傷力、指紋鑑定等，基於檢察一
    體原則，得由該管檢察長對於轄區內之案件，以事前概括選
    任鑑定人或囑託鑑定機關、團體之方式，俾便轄區內之司法
    警察官、司法警察對於調查中之此類案件，得即時送請先前
    已選任之鑑定人或囑託之鑑定機關、團體實施鑑定，以求時
    效（法務部92年9月1日法檢字第0920035083號函參照）。是
    此種由檢察機關概括選任鑑定人或概括囑託鑑定機關、團體
    ，再轉知司法警察官、司法警察於調查犯罪時參考辦理之作
    為，法無明文禁止，係為因應現行刑事訴訟法增訂傳聞法則
    及其例外規定之實務運作而為，與檢察官選任或囑託為鑑定
    者，性質上並無差異，同具有證據能力，有最高法院96年度
    台上字第2860號判決意旨可參。而卷附內政部警政署刑事警
    察局108年1月11日刑鑑字第1078018008號鑑定書（見嘉市警
    刑大科偵字第1091802080號卷第92至93頁），係由司法警察
    機關依上開送鑑之標準作業流程，將附表編號1、3所示槍枝
    、子彈送請內政部警政署刑事警察局進行鑑定該等物品性質
    及有無殺傷力，由該機關所出具之鑑定結果文書。鑑定書對
    於鑑定方法、結果均記載明確，形式上並無闕漏或顯然錯誤
    之情形，揆諸首開說明，該鑑定書係屬法律規定得為證據之
    情形，自有證據能力。
三、被告以外之人於審判外陳述之證據能力：
    下列所引用被告以外之人於審判外之供述，雖均係傳聞證據
    ，惟當事人、辯護人於對於該等證據之證據能力均不予爭執
    ，經本院審酌該等證據資料製作時之情況，並無違法不當及
    證明力明顯過低之瑕疵，以之作為證據應屬適當，依刑事訴
    訟法第159條之5規定，認該等證據資料有證據能力。
貳、實體認定：
一、上開犯罪事實，業據被告於警詢、偵訊、準備程序、審理中
    均坦承不諱（見嘉市警刑大科偵字第1091802080號卷第52至
    54頁、第55頁反面至第56頁；109年度偵字第3317號卷第93
    頁；108年度他字第1897號卷第263至267頁；本院卷第121至
    122、195、199至201頁），並有證人徐維駿（見嘉市警刑大
    科偵字第69頁反面至第70頁；108年度他字第1897號卷第221
    至225頁）、黃煥捷（見嘉市警刑大科偵字第1091802080號
    卷第83頁反面至第84頁；108年度他字第1897號卷第113至11
    7頁）之證述可佐，且有內政部警政署刑事警察局108年1月1
    1日刑鑑字第1078018008號鑑定書、本院108年度訴字第23號
    刑事判決等在卷可參（見嘉市警刑大科偵字第1091802080號
    卷第92至93頁；109年度偵字第3317號卷第55至85頁），足
    認被告上開任意性自白與事實相符，應屬可採。
二、被告主觀犯意認定與所犯罪名之說明：
  ㈠附表編號1所示槍枝、編號3所示子彈經鑑定結果，分別認係
    美國BERETTA廠92FS型制式半自動手槍、制式子彈，且均具
    有殺傷力，然被告偵查中稱其不會分辨槍枝跟子彈是改造或
    制式的（見109年度偵字第3317號卷第264頁），本案即須探
    求被告主觀上是否明知扣案槍枝屬制式手槍，或主觀上可預
    見扣案槍枝可能為制式手槍，而縱使該槍枝為制式手槍亦不
    違背本意，仍予以持有。
  ㈡按犯罪之故意或或其他特定犯罪意圖均係存在於個人內在之
    心理狀態，除行為人對各該主觀狀態自承不諱外，僅能從行
    為人之外在表徵、行為之客觀情況，綜合其他客觀事項併參
    酌經驗法則、證據法則予以認定。又按刑法上犯罪之故意，
    祇須對於犯罪事實有所認識，有意使其發生或其發生不違背
    其本意，仍予以實施為已足，不以行為人主觀之認識與客觀
    事實兩相一致為必要，故行為人主觀上欲犯某罪，事實上卻
    犯他罪時，依刑罰責任論之主觀主義思潮，首重行為人之主
    觀認識，應以行為人主觀犯意為其適用原則，必事實上所犯
    之他罪有利於行為人時，始例外依該他罪處斷。我國暫行新
    刑律第13條第3項原亦有「犯罪之事實與犯人所知有異者，
    依下列處斷：所犯重於犯人所知或相等者，從其所知；所犯
    輕於犯人所知者，從其所犯」之規定。嗣制定現行刑法時，
    以此為法理所當然，乃未予明定（最高法院92年台上字第12
    63號判決意旨參照）。
  ㈢被告於偵查中供稱其取得附表編號1之槍枝後，即以塑膠袋包
    裝、放入乾燥劑，埋藏於其住處附近農田中（見108年度他
    字第1897號卷第266頁），於準備程序時則稱：伊到田裡確
    認有沒有槍，之後伊就把槍枝移到伊覺得比較安全的地方，
    也是附近的田地（見本院卷第122頁）。依被告所述，被告
    是經由其爺爺蔡文章告以欲將原先所藏放某處之該把槍枝交
    由被告防身之用，而後被告前往藏放處所確認確實有附表編
    號1槍枝後，即將該槍枝移往他處埋藏，及至107年11月19日
    取出交給證人徐維駿以前，未見被告有長時間接觸該把槍枝
    之情形，亦無證據足認被告曾經將該把槍枝進行拆解。
  ㈣再參酌本院108年度訴字第23號刑事判決，依照該案鑑定人陳
    彥廷於審理中到庭作證，雖可認制式槍枝與改造槍枝並非無
    從區辨，但以現今技術而言，縱使玩具廠製造之玩具槍，亦
    可能為求逼真，使玩具槍之外觀、打印等外在特徵達到與制
    式槍枝相同之水準，反之，即便是制式槍枝，於使用上亦與
    利用玩具槍加以改造成有殺傷力之改造槍枝相同，均可能會
    有不發彈、拋殼不完全之情形，而以玩具槍改造而成之改造
    槍枝亦可能搭配良好零件，使之具備半自動槍枝之功能。縱
    使如該案鑑定人般具有多年槍彈鑑定實務經驗者，在看到實
    物而未經上手之際，仍僅可能透過一些細微之處判斷槍枝「
    高度可能」為制式槍枝，其後尚須透過拆解並比對其他留存
    之原廠制式槍枝零件等過程，或是透過將制式槍枝與改造槍
    枝進行比對，始能對於槍枝是否為制式槍枝進行確認。且該
    案無論於查獲之初，司法警察填製之扣押物品目錄表，或經
    司法警察人員將附表編號1之槍枝進行初步檢視後，移由臺
    灣嘉義地方檢察署檢察官偵辦之刑事案件報告書，乃至於上
    開鑑定機關出具鑑定書前，檢察官對於該案提起公訴之起訴
    書，就附表編號1之槍枝均認為係「貝瑞塔改造手槍」。以
    本案被告自取得該槍枝後將之埋藏，及至107年11月19日取
    出交付與證人徐維駿使用，期間未見被告曾有拆解該把槍枝
    或長期接觸該槍枝之情形，且無證據可認被告具有相當之軍
    事武器專業知識，確難認被告於取得該把槍枝後，僅曾短暫
    實際接觸之情形下，主觀上明知附表編號1之槍枝為制式手
    槍，或是對於該槍枝屬制式手槍乙節已有預見。是以，被告
    辯稱其不知附表編號1之槍枝為制式手槍等語，應非無稽。
  ㈤被告取得附表編號2、3之子彈後非法持有之，應依槍砲彈藥
    刀械管制條例第12條第4項之未經許可持有子彈罪論處，至
    於被告主觀上至多僅可認其認知扣案附表編號1之槍枝為改
    造手槍，而客觀上卻持有附表編號1之制式手槍，乃屬前揭
    行為人主觀犯意與行為人客觀所犯之罪不一致之「所犯重於
    所知」情形，就此部分，即應從被告所知之修正前同條例第
    8條第4項之未經許可持有可發射子彈具有殺傷力之改造手槍
    罪論處。
三、綜上所述，本案事證明確，被告之犯行已堪認定，應予論罪
    科刑。
參、論罪科刑：
一、被告於行為後，槍砲彈藥刀械管制條例第4、7至9條等規定
    已於109年6月10日修正公布，同年月12日生效施行。此次修
    法鑒於現行查獲具殺傷力之違法槍枝，多屬非制式槍枝，可
    遠距離致人死傷，且殺傷力不亞於制式槍枝，對人民生命、
    身體、自由及財產法益之危害，實與制式槍枝無異；另因非
    制式槍枝之取得成本遠低於購買制式槍枝，且製造技術門檻
    不高、網路取得改造資訊容易，導致非制式槍枝氾濫情形嚴
    重，若區分制式與否而分別適用第7條、第8條處罰，將使不
    法份子傾向使用非制式槍砲從事不法行為，以規避第7條較
    重之刑責，無異加深不法份子大量使用非制式槍砲之誘因，
    為有效遏止持非制式槍砲進行犯罪情形，非制式槍砲與制式
    槍砲罪責確有一致之必要。為此修正第4條第1項第1款所稱
    槍砲之定義，在特定類型槍砲前增列「制式或非制式」等語
    ，使管制範圍明確及於所有制式及非制式槍砲；且配合在第
    7條第1項、第8條第1項、第9條第1項及第3項亦均增列「制
    式或非制式」等語，以調整各條所規範特定類型槍砲之範圍
    （另將第8條第4項原條文「槍枝」，修正為「槍砲」，以統
    一用語）。是依修正後之新法，持有「非制式手槍」不再依
    第8條第4項規定，乃改依較重之第7條第4項規定處罰，比較
    新舊法適用結果，新法規定非有利於被告，此部分依刑法第
    2條第1項前段規定，應適用行為時之規定。
二、核被告所為，係犯修正前槍砲彈藥刀械管制條例第8條第4項
    之未經許可持有可發射子彈具殺傷力之改造手槍罪、槍砲彈
    藥刀械管制條例第12條第4項之未經許可持有子彈罪。按非
    法持有或寄藏槍砲彈藥刀械等違禁物，所侵害者為社會法益
    ，如所持有客體之種類相同（如同為手槍，或同為子彈者）
    ，縱令同種類之客體有數個（如數支手槍、數顆子彈），仍
    為單純一罪，不發生想像競合犯之問題；若同時持有二不相
    同種類之客體（如同時持有手槍及子彈），則為一行為觸犯
    數罪名之想像競合犯。被告同時取得附表編號1至3所示槍枝
    、子彈後非法持有之，其持有附表一編號2、3所示多數具有
    殺傷力之子彈而犯未經許可持有子彈罪，應僅成立單純一罪
    ，而其以同一持有上開槍枝、子彈行為，觸犯未經許可持有
    可發射子彈具有殺傷力之改造手槍罪、未經許可持有子彈罪
    等數罪，為想像競合犯，應依刑法第55條前段規定從一重之
    未經許可持有可發射子彈具有殺傷力之改造手槍罪處斷。
三、被告本案是否構成累犯與是否加重其刑之說明：
  ㈠辯護人雖以被告本案取得槍枝、子彈之時間是在被告先前涉
    犯毀損案件執行完畢前，且其所犯毀損罪與本案犯行之罪名
    、行為態樣、侵害法益不同，而主張被告本案所為並非刑法
    第47條第1項所稱之「累犯」等語，然「受徒刑之執行完畢
    ，或一部之執行而赦免後，五年以內故意再犯有期徒刑以上
    之罪者，為累犯」，刑法第47條第1項定有明文。又犯未經
    許可，持有、寄藏槍枝、子彈之罪，前後行為屬犯罪之繼續
    ，為單一犯罪行為，不能割裂，且犯罪行為若跨越前案執行
    完畢之前後，不能謂非刑之執行完畢後仍犯罪，有最高法院
    109年度台上字第4755號判決意旨可參，另按槍砲彈藥刀械
    管制條例第8條第4項之未經許可持有槍枝罪，其持有行為係
    行為之繼續，持有犯罪之完成須以其繼續持有行為終了時為
    斷。且繼續犯之『最初行為』、『中間行為』或『行為終了』，祗
    要其中一部行為係在另一犯罪所處徒刑執行完畢5年以內者
    ，即該當累犯之要件，亦有最高法院109年度台上字第2595
    號判決意旨可參。查被告①前因毀損案件，經本院以106年度
    嘉簡字第920號判決處有期徒刑2月確定，而後於106年12月1
    8日易科罰金執行完畢，②又因公共危險案件，經本院以106
    年度嘉交簡字第1466號判決處有期徒刑3月確定，③再因公共
    危險案件，經本院以107年度嘉交簡字第38號判決處有期徒
    刑2月確定，上開②③之罪刑再經本院以107年度聲字第285號
    裁定應執行有期徒刑4月確定，並於107年8月1日易科罰金執
    行完畢，有臺灣高等法院被告前案紀錄表可參，被告本案所
    犯未經許可持有可發射子彈具有殺傷力之改造手槍罪是屬繼
    續犯，其持有行為時間自106年底某日起繼續至107年11月19
    日，而其本案持有行為確實是在上開有期徒刑執行完畢後5
    年內，自符合累犯之要件，辯護人主張被告本案所為不構成
    累犯，顯有誤會。
  ㈡再參酌司法院大法官釋字第775號解釋意旨，被告本案所為與
    其前述執行完畢案件之罪名、犯罪行為態樣雖不同，然以被
    告於另案有期徒刑執行完畢後5年內再為本案犯行，被告前
    開所犯公共危險罪是在維護公眾交通安全之社會法益，而本
    案所犯之罪是在避免槍枝、子彈潛在危險性而損及社會治安
    之社會法益，另被告先前所犯毀損罪雖屬財產犯罪，但就該
    案具體犯罪情節而言，被告因他人與醫院有糾紛，因而共同
    前去砸毀醫院玻璃，實際上屬於暴力犯罪，而對於社會治安
    非無負面影響，可見被告未因前案執行而知所警惕，因而再
    為法益侵害或犯罪情節有同質性或類似性之本案犯行，刑罰
    感應力薄弱。且本案若依刑法第47條第1項規定加重其刑，
    也未見存在上開解釋所稱超過被告個別案件所應負擔之罪責
    ，或對於被告之人身自由形成過度之侵害等情形，是本案仍
    有依刑法第47條第1項之規定加重其刑之必要。
五、爰以行為人之責任為基礎，並審酌被告非法持有具殺傷力之
    槍枝、子彈，對於他人生命身體安全及社會治安不無潛在危
    險與威脅，所為並非可取，兼衡以其犯後坦承犯行與本案犯
    罪情節（被告持有之槍枝1把、子彈8顆、期間非短，被告原
    先持有期間雖無證據可認有持以從事其他犯罪或不法行為，
    然嗣後僅因證人徐維駿與他人發生齟齬心有不甘，尋求被告
    協助，被告乃率爾將該等槍、彈交付與證人徐維駿持往尋釁
    等），暨其自陳智識程度、家庭生活、經濟狀況（見本院卷
    第201頁）等一切情狀，量處如主文所示之刑，並就罰金刑
    諭知易服勞役之折算標準。
肆、附表編號1至3之物，均屬法律禁止非法持有之具殺傷力制式
    手槍、子彈，然附表編號2所示子彈均經證人徐維駿於107年
    11月19日晚上射擊，使彈頭與彈殼分離而不具殺傷力，已失
    卻子彈違禁物之性質；至於附表編號3所示子彈則於證人徐
    維駿所涉案件中，經鑑定試射擊發而使彈頭與彈殼分離而不
    具殺傷力，亦不再具有子彈違禁物之性質；另附表編號1所
    示之制式手槍，亦於證人徐維駿所涉案件判決確定後，經臺
    灣嘉義地方檢察署以109年度執沒字第597號案件執行沒收完
    畢，有臺灣高等法院全國前案資料查詢在卷可佐（見本院卷
    第205頁）。是被告所持有附表編號1至3所示之槍枝、子彈
    均已不復存在，無從再予以宣告沒收。
伍、不另為無罪諭知部分：
一、公訴意旨雖另以：被告明知具有殺傷力之彈藥，非經中央主
    管機關許可不得無故持有，竟仍基於持有子彈之犯意，於10
    6年間某日，在其爺爺蔡文章位在嘉義縣水上鄉某濟公廟附
    近住處，由蔡文章交付其如附表編號4之子彈1顆，因認被告
    就此部分亦涉犯槍砲彈藥刀械管制條例第12條第4項之非法
    持有具有殺傷力之子彈罪嫌等語。
二、按犯罪事實應依證據認定之，無證據不得認定犯罪事實；不
    能證明被告犯罪者，應諭知無罪之判決，刑事訴訟法第154
    條第2項、第301條第1項分別定有明文。而認定不利於被告
    之事實，須依積極證據，苟積極證據不足為不利於被告事實
    之認定時，即應為有利於被告之認定，更不必有何有利之證
    據，又檢察官對於起訴之犯罪事實，應負提出證據及說服之
    實質舉證責任。倘其所提出之證據，不足為被告有罪之積極
    證明，或其指出證明之方法，無從說服法院以形成被告有罪
    之心證，基於無罪推定之原則，自應為被告無罪判決之諭知
    ，最高法院著有30年上字第816號、92年台上字第128號等判
    例。
三、公訴意旨認被告就附表編號4之子彈另涉犯槍砲彈藥刀械管
    制條例第12條第4項之非法持有具有殺傷力之子彈罪嫌，無
    非係以被告之自白、證人楊証越、黃煥捷之證述、內政部警
    政署刑事警察局108年1月11日刑鑑字第1078018008號鑑定書
    、臺灣嘉義地方檢察署檢察官107年度偵字第8957號起訴書
    、本院108年度訴字第23號刑事判決、扣案物等為其主要論
    據。
四、經查：依卷附本院108年度訴字第23號刑事判決之認定，附
    表編號4之子彈係經證人徐維駿將之裝填於附表編號1所示手
    槍中射擊，但未能擊發而遺留在槍擊現場，參以該案鑑定人
    陳彥廷於審理中證陳同批次大量製造生產之子彈確實存有良
    率之疑慮，而於裝填射擊時產生不發彈之情節，另關於附表
    編號4所示子彈之構造如何？是否具備彈頭、彈殼、發射火
    藥、底火等各項結構？所含火藥、底火等構造、質量如何？
    亦非明確。依該案卷存事證，均尚不足就附表編號4所示子
    彈結構完整，可供射擊而具備殺傷力形成毫無合理懷疑之確
    信心證，且檢察官提起本案公訴，亦未提出其他足以判斷附
    表編號4所示子彈是具有殺傷力之其他積極證據，至於公訴
    意旨所提出之其他事證，至多僅能作為本案「有罪部分」之
    認定依據，與附表編號4所示子彈是否具有殺傷力並無關聯
    性，公訴意旨認被告就其持有附表編號4所示子彈另涉犯槍
    砲彈藥刀械管制條例第12條第4項之非法持有具有殺傷力之
    子彈罪嫌，尚屬不能證明，依前開說明，本應為無罪之諭知
    ，惟此部分如成立犯罪，公訴人認與被告前揭業經論罪科刑
    之犯行或有單純一罪或想像競合之裁判上一罪關係，爰不另
    為無罪之諭知。
據上論斷，應依刑事訴訟法第299條第1項前段，槍砲彈藥刀械管
制條例第8條第4項（修正前）、第12條第4項，刑法第2條第1項
前段、第11條、第47條第1項、第55條、第42條第3項前段，判決
如主文。
本案經檢察官李鵬程提起公訴，由檢察官林津鋒到庭執行職務。
中　　華　　民　　國　　110 　年　　1 　　月　　29　　日
                  刑事第五庭  審判長法　官 張志偉
                                    法  官 余珈瑢
                                    法  官 郭振杰
以上正本證明與原本無異。
如不服本判決應於收受判決後20日內向本院提出上訴書狀，並應
敘述具體理由；其未敘述上訴理由者，應於上訴期間屆滿後20日
內向本院補提理由書（均須按他造當事人之人數附繕本）「切勿
逕送上級法院」。告訴人或被害人如對於本判決不服者，應具備
理由請求檢察官上訴，其上訴期間之計算係以檢察官收受判決正
本之日期為準。
中　　華　　民　　國　　110 　年　　1 　　月　　29　　日
                                    書記官 江芳耀
附表：
編號       物品名稱及數量  1. 美國BERETTA廠92FS型制式半自動手槍1把（槍枝管制編號0000000000，口徑9mm，槍管內具6條右旋來復線，擊發功能正常，可攻擊發同口徑制式子彈之用，具殺傷力）  2. 制式子彈5顆（均經被告射擊而擊發）。  3. 制式子彈3顆（均經鑑定試射，均可擊發，具殺傷力）。  4. 制式子彈1顆（經證人徐維駿射擊而未擊發）。